臺灣臺北地方法院民事裁定
111年度聲字第646號
聲  請  人
即  被  告  徐華（即徐瑛之承受訴訟人）

訴訟代理人  王雅芳律師
上列聲請人因與相對人即原告中國信託商業銀行股份有限公司間
請求清償借款事件，聲請交付法庭錄音光碟，本院裁定如下： 
    主  文
准予交付聲請人本院一○九年度訴字第八二○二號清償借款事件如
附表所示期日之法庭錄音光碟。
其餘部分之聲請駁回。
聲請人就第一項所示錄音光碟內容，不得散布、公開播送，或為
非正當目的使用。
聲請費用由聲請人負擔。
    理  由
一、按當事人及依法得聲請閱覽卷宗之人，因主張或維護其法律
    上利益，得於開庭翌日起至裁判確定後6個月內，繳納費用
    聲請法院許可交付法庭錄音或錄影內容，法院組織法第90條
    之1第1項前段定有明文。而當事人及依法得聲請閱覽卷宗之
    人，因主張或維護其法律上利益，聲請交付法庭錄音或錄影
    內容時，應敘明理由，由法院為許可與否之裁定；法院受理
    前項聲請，如認符合聲請要件，並在聲請期間內提出，且就
    所主張或維護法律上之利益已敘明者，除法令另有排除規定
    外，應予許可，法庭錄音錄影及其利用保存辦法第8條第1項
    、第2項亦有明定。所謂主張或維護其法律上利益，舉凡核
    對更正筆錄、上訴程序或他案訴訟所需，或認法院指揮訴訟
    方式對其訴訟權益有影響之虞，或具他項正當事由，而欲用
    以保障其法律上利益等，均屬之。
二、聲請意旨略以：聲請人為徐瑛之承受訴訟人，徐瑛曾經向法
    官、律師多次表示他不認識被擔保人，也沒有簽擔保契約書
    ，但律師曾告知聲請人徐瑛開庭時是講他不記得，法官會因
    為這句話認定徐瑛有簽擔保契約書，爰聲請准予交付徐瑛於
    本院109年度訴字第8202號清償借款事件（下稱系爭事件）
    所有開庭之法庭錄影、錄音及譯本資料等語。
三、經查：
　㈠法庭錄音部分：
　　聲請人為系爭事件之當事人，為依法有權聲請交付法庭錄音
    光碟之人，復已敘明聲請交付法庭錄音以維護其法律上利益
    之理由，其聲請交付徐瑛於系爭事件所有開庭（即如附表所
    示期日）之法庭錄音光碟，核無不合，應予准許，聲請人並
    應依前開規定支付費用。惟聲請人所聲請交付之法庭錄音內
    容，就參與法庭活動而錄製之聲音，涉及隱私之蒐集利用，
    是聲請人就依法取得之法庭錄音光碟內容，使用應以所陳明
    理由之範圍目的為限，而不得散布、公開播送，或為非正當
    目的之使用，爰併諭知以促其注意遵守。
　㈡法庭錄影部分：
　  按法庭開庭時，除法律另有規定外，應予錄音。必要時，得
    予錄影，法院組織法第90條第2項定有明文。為維護法庭之
    公開透明及司法課責性，法院審理民事、刑事、行政訴訟案
    （事）件及家事、少年保護事件於法院內開庭時，應予錄音
    ；法院於必要時，得在法庭內使用錄影設備錄影；法庭內之
    錄影，由審判長、受命法官或受託法官指揮實施，並命記明
    於筆錄，法庭錄音錄影及其利用保存辦法第2條、第7條亦有
    明文。是以法院審理民事事件時，固應予以錄音，惟於法庭
    內使用錄影設備錄影，應由審判長、受命法官或受託法官視
    情形於必要時指揮實施之，並命記明於筆錄，倘未經前開程
    序，當事人自無從依法院組織法第90條之1之規定聲請交付
    法庭錄影光碟。查如附表所示之庭期，因無特殊事由足認有
    於法庭內使用錄影設備錄影之必要性，故僅依法實施法庭錄
    音，而未由本院指揮實施法庭錄影，此有上開各次庭期筆錄
    在卷可稽。上開庭期既未實施錄影，即無法庭錄影內容可資
    交付，是聲請人聲請交付上開庭期之法庭錄影光碟，無從准
    許，應予駁回。
　㈢譯本資料部分：
　　聲請人並未說明請求交付譯本資料之依據，且其就依法取得
    之法庭錄音光碟內容，可自行勘驗並作成譯本，則其請求交
    付譯本資料，礙難准許，應予駁回。
四、爰裁定如主文。 　　
中　　華　　民　　國　　111 　年　　12　　月　　14　　日
                  民事第七庭  審判長法  官  姜悌文
                                    法  官  蔡政哲
                                    法  官  許筑婷
以上正本係照原本作成。
本裁定不得抗告。
中　　華　　民　　國　　111 　年　　12　　月　　14　　日
                                書記官  林政彬
附表：
編號 日期（民國） 期日 1 109年12月22日 言詞辯論期日 2 110年2月19日 言詞辯論期日